【裁判字號】    89,易,3107
【裁判日期】    891017
【裁判案由】    賭博
【裁判全文】
臺灣板橋地方法院刑事判決                        八十九年度易字第三一七號
    公  訴  人  臺灣板橋地方法院檢察署檢察官
    被      告  戊○○
右列被告因賭博案件，經檢察官提起公訴（八十九年度偵字第一二八四八號），本院
判決如左：
    主  文
戊○○無罪。
    理  由
一、公訴意旨略以：被告戊○○意圖營利，於民國八十九年二月三日二十一時許，提
    供臺北縣新莊市○○路二八五號（檢察官誤載為二五八號）其所經營之至柏有限
    公司（下簡稱至柏公司）為賭博場所，並提供筒仔麻將為賭具，以輪流作莊之方
    式，供丙○○、己○○、庚○○、乙○○、丁○○等人賭博財物，並由贏家得款
    中，每新台幣（下同）一千元抽頭一至二百元牟利。嗣於八十九年二月十七日十
    時三十分許，為警查獲丙○○、己○○行使偽造貨幣賭博後，經檢察官訊問後得
    知上情。因認被告涉犯刑法第二百六十八條前段之意圖營利提供賭博場所罪嫌云
    云。
二、按犯罪事實應依證據認定之，無證據不得推定其犯罪事實；不能證明被告犯罪者
    ，應諭知無罪之判決，刑事訴訟法第一百五十四條、第三百零一條第一項分別定
    有明文。又按證人之證述，固得採為被告之犯罪證據，惟必須無瑕疵可指，且又
    查與事實相符，始得為之，證據本身如有瑕疵，則在此瑕疵未能究明前，尚不得
    採為有罪之根據。且認定不利於被告之事實，須依積極證據，苟積極證據不足為
    不利於被告之認定時，即應為有利於被告之認定，更不必有何有利之證據。
三、訊據被告戊○○固坦承於八十九年二月三日二十一時許提供坐落臺北縣新莊市○○路二八五號其所經營之至柏公司之房屋充為賭博場所，惟堅詞否認有何營利之
    意圖，並辯稱：伊自八十五年起，大概在節日或過年始在上址賭博，以前是玩麻
    將，自八十八年起開始玩筒仔麻將，伊不是每次都當莊家，有時員工在玩，伊在
    辦公室寫估價單，但伊沒有抽頭等語。按公訴人認被告戊○○涉有上開意圖營利
    供給賭博場所罪嫌，無非係以證人即參與賭博之賭客己○○、丙○○之證詞為其
    論據。經查：
（一）被告於八十九年二月三日提供上址為賭博場所，並提供筒仔麻將為賭具，供丙○○、己○○、庚○○、乙○○、丁○○等人賭博財物乙節，業據被告於偵查
      及本院審理中坦承不諱，核與證人丙○○、己○○、庚○○、乙○○、丁○○
      於警偵訊及本院八十九年九月十三日訊問中證述：八十九年二月三日曾在至柏
      公司內賭博等語相符，則被告確有提供上址為賭博場所供人賭博之情，自屬無
      疑。
（二）證人庚○○、乙○○於本院八十九年七月十三日訊問時證述：八十九年二月三
      日當天有在臺北縣新莊市○○路二八五號賭博（筆錄誤載為二五八號），玩筒
      仔麻將，比點數大小，只是消遺，被告沒有抽頭等情，堪認被告辯稱無抽頭等
      語，尚非無據。
（三）至證人丙○○、己○○固於偵訊及本院八十九年七月十三日訊問時證述：一個
      當莊家，比點數大小，大的贏，從贏的人每一千元抽一至二百元當為水電費等
      支出云云，惟證人丙○○、己○○於斯時因持偽造之有價證券賭博，遭至柏公
      司員工即當時亦參與賭博之庚○○、乙○○、丁○○發現而報警處理等情，為
      被告於審理中所供承，並經證人甲○○、己○○、庚○○、乙○○、丁○○等
      人於警訊中證述屬實，是證人丙○○、己○○此部分之證言是否挾怨誣陷，殊
      堪質疑。復核諸證人丙○○、己○○前揭於偵訊及本院訊問時之證詞以觀，證
      人丙○○於偵查中係證述：有抽，但方式不太了解等語（詳臺灣板橋地方法院
      檢察署八十九年度他字第一二○二號偵查卷宗第四十五頁反面），然其於本院
      八十九年七月十三日訊問中改證稱：從贏的人每一千元抽一至二百元充為水電
      費等支出等語，茲如前述；證人己○○於偵查中證述：係戊○○抽頭，以一千
      元拿二百元之方式抽等語（詳臺灣板橋地方法院檢察署八十九年度他字第一二
      ○二號偵查卷宗第四十五頁反面），然其於本院八十九年七月十三日訊問時改
      證述：戊○○及其兒子楊世仲都有抽頭，每次抽頭金額不一定，向贏的人抽頭
      ，但伊不知抽多少等語，其二人就抽頭金之金額及何人抽頭，前後供述已有所
      歧異。再參諸其二人於警訊中之證詞，證人丙○○供述：伊拿到偽鈔後就到至
      柏公司與該公司老板及員工賭筒仔麻將，伊與己○○均有作莊，大部分均伊作
      莊，一直玩到身上偽鈔沒了，伊才離開云云；證人己○○供稱：伊當天僅帶三
      千元，且未玩筒仔麻將，直到丙○○在賭玩之際突然說要出去，要伊代替一下
      ，伊剛進入廚房要替丙○○賭玩時，戊○○等人就說丙○○拿的錢是假鈔云云
      ，其上並無提及被告提供賭博場所營利之情事，苟被告確有提供賭博場所營利
      ，何以證人丙○○、己○○於警訊中均無隻字片語敘及，是證人丙○○、己○○上開證述，核與公訴人援為論據指述被告意圖營利供給賭博場所之偵訊供述
      ，前後矛盾不一，存有瑕疵，此外復乏其他補強證據足資擔保其陳述之真正，
      自難僅憑其有瑕疵之指述，遽認被告有意圖營利供給賭博場所之犯行。
（四）綜上所述，被告所辯未抽頭等語，堪以採信，此外，本案並無其他供賭博之器
      具及當場賭博之財物扣案可稽，自不得僅憑證人丙○○、己○○有瑕疵之證詞
      ，即認被告確有意圖營利供給賭博場所之犯行。
四、此外，復查無其他積極事證足認被告果有公訴人所指意圖營利供給賭博場所犯行
    ，不能證明被告犯罪，揆諸上揭法條說明，本院自應為被告無罪之諭知。
據上論斷，應依刑事訴訟法第三百零一條第一項，判決如主文。
本案經檢察官楊四猛到庭執行職務。
中    華    民    國      八十九      年      十      月        十七    日
                                      臺灣板橋地方法院刑事第四庭
                                          法  官  游  秀  雯
右正本證明與原本無異。
如不服本判決，應於判決送達後十日內，向本院提出上訴狀。
                                          書記官  吳  尚  文
中    華    民    國      八十九      年      十      月       二十一   日


司法院資訊處製作；財團法人民間司法改革基金會備份。
